臺灣花蓮地方法院民事判決　九十一年度訴字第三○六號
　　原　　　告　台灣中小企業銀行股份有限公司
　　法定代理人　甲○○
　　訴訟代理人　乙○○
　　被　　　告　戊○○
　　　　　　　　丁○○
　　　　　　　　丙○○
右當事人間請求清償借款事件，本院判決如左：
    主      文
被告應連帶給付原告新台幣壹佰萬元，及自民國九十一年九月二十七日起至清償日止
，按年息百分之五點七零七計算之利息，並自民國九十一年九月二十七日起至清償日
止，逾期在六個月以內者按上開利率百分之十，逾期超過六個月部分按上開利率百分
之二十計算之違約金。
訴訟費用由被告連帶負擔。
    事      實
甲、原告方面：
  一、聲明：如主文所示。
  二、陳述：被告戊○○以其餘被告為連帶保證人，於民國（下同）九十年十二月二
      十七日向原告借用新台幣（下同）一百萬元，清償期限為六年，第一年為寬限
      期，第二年起分六十個月按月攤還本息，依年息百分之五點七○五機動計算，
      逾期清償在六個月以內者，按上開利率百分之十，超過六個月者，按上開利率
      百分之二十計付違約金，兩造並於授信約定書第五條第一項第二款約明：「經
      票據交換所宣告拒絕往來」時，對原告所負之一切債務，無須由原告事先通知
      或催告，原告得隨時減少對被告之授信額度或縮短借款期限，或視為全部到期
      。詎被告戊○○於九十一年二月二十二日經花蓮縣票據交換所公告為拒絕往來
      戶，原告自得依上開授信約定書之約定，主張前開債務視為全部到期，並請求
      被告連帶給付如主文所示現尚積欠之本金、利息及違約金，而提起本件訴訟。
  三、證據：提出借據、連帶保證書、青年創業貸款契約影本各一件、財團法人金融
      聯合徵信中心個人綜合信用資訊一紙為證。
乙、被告戊○○、丙○○方面：
  一、聲明：駁回原告之訴。
  二、陳述：願意清償對原告之上揭欠款，但無法一次清償，希望能按原約定方式繳
      付。
丙、被告丁○○方面：
  一、聲請：駁回原告之訴。
  二、陳述：願意清償對原告之上揭欠款，但無能力付款。
    理      由
一、本件原告主張之上開事實已據被告自認，核屬相符，自堪信為真實。被告雖以希
    望分期清償及無能力清償置辯，惟依法並未賦予債務人可反於契約之約定而要求
    分期或延期清償之權利，系爭契約內亦未約定本件被告具有該請求權，故被告所
    為抗辯，即屬無據。
二、被告戊○○既積欠原告上開借款，復發生兩造所約定得視為清償期全部屆至之「
    票據拒絕往來」之事由，而被告丁○○及丙○○復擔任該債務之連帶保證人，從
    而，原告依消費借貸及連帶保證契約請求被告連帶返還消費借貸本金，及依約定
    依由被告連帶負擔之約定利息及違約金如主文所示，即為有理由，應予准許。
三、據上論結，原告之訴為有理由，依民事訴訟法第七十八條、第八十五條第二項，
    判決如主文。
中　　　華　　　民　　　國　　九十一　　年　　 十二　　 月　　 二十　　 日
　　　　　　　　　　　　臺灣花蓮地方法院民事庭
~B法　　　官　郝燮戈
右正本証明與原本無異。
如對本判決不服，應於送達後廿日內，向本院提出上訴狀（應抄附繕本）。
~B法院書記官　高明正
中　　　華　　　民　　　國　　九十一　　年　　 十二　　 月　　 二十  　 日
